da: Linsebelægning: Anti-reflekterende; Modstandsdygtig mod ridser; Andet
zh-CN: 镜片镀膜: 防反光; 耐刮擦; 其他
sl-SI: Premaz leče: Protiodsevno; Odporno na praske; Drugo
pl: Powłoka soczewki: Antyrefleksyjny; Odporny na zarysowania; Inne
de: Linsenbeschichtung: Antireflex; Kratzfest; Sonstiges
nb: Objektivbelegg: Antirefleks; Ripebestandig; Annet
ro-RO: Strat de acoperire lentile: Anti-reflexii; Rezistent la zgârieturi; Altele
hr-HR: Premaz leće: Nereflektirajuća; Otporan na ogrebotine; Ostalo
lt-LT: Lęšių danga: Neatspindintis šviesos; Atsparus įbrėžimams; Kita
es: Recubrimiento de lentes: Antirreflectante; Resistente a los arañazos; Otros
hu: Lencse bevonata: Tükröződésmentes; Karcálló; Egyéb
bg-BG: Покритие на обектива: Антирефлексно; Устойчив на надраскване; Други
ja: レンズコーティング: 反射防止; 耐スクラッチ性; その他
cs: Úprava čočky: Antireflexní; Odolné proti poškrábání; Jiné
th: การเคลือบเลนส์: ป้องกันแสงสะท้อน; ทนต่อการขีดข่วน; อื่นๆ
pt-PT: Revestimento de lentes: Antirreflexo; Resistente a riscos; Outro
ru: Покрытие линз: Антибликовый; Устойчив к царапинам; Другое
ko: 렌즈 코팅: 반사 방지; 긁힘 방지; 기타
tr: Lens Kaplama: Yansıma önleyici; Çizilmeye karşı dayanıklı; Diğer
it: Rivestimento della lente: Antiriflesso; Antigraffio; Altro
vi: Lớp phủ trên ống kính: Chống phản chiếu; Khả năng chống xước; Khác
sk-SK: Povrchová úprava šošovky: Antireflexný; Odolný voči poškriabaniu; Iné
en: Lens coating: Anti-reflective; Scratch-resistant; Other
nl: Lenscoating: Anti-reflecterend; Krasbestendig; Andere
sv: Linsbeläggning: Antireflex; Reptålig; Övrigt
el: Επίστρωση φακού: Αντιανακλαστική; Ανθεκτική στις γρατσουνιές; Άλλο
zh-TW: 鏡片鍍膜: 防反光; 耐刮; 其他
fi: Linssin pinnoite: Heijastamaton; Naarmuuntumaton; Muu
pt-BR: Revestimento de lentes: Antirreflexo; Resistente a riscos; Outro
fr: Revêtement de la lentille: Anti-réfléchissant; Scratch résistant; Autre